# 请教陈版主 & 各位大神商誉确认问题

提问人：yx0419 时间：2023-03-29 16:44:48
A公司增资 1000 万取得B公司51%股权，合并日B公司账面净资产为-100万元，B公司报表长期资产较少，如对可辨认净资产评估，其公允价值几乎与报表账面价值一致，合并日A公司应当确认商誉金额是 1000 万元以A公司账面长期股权投资为为限，差额部分调整计入资本公积？，还是 1100 万元后续在合并分录中调整长期股权投资金额？或其他

回答人：chenyiwei
商誉为合并成本与取得可辨认净资产公允价值之差，即 1100 万元。因为是非同一控制下合并，故不应调整购买方自身的资本公积等权益项目。
但建议充分识别被收购方的无形资产，结合收购的目的来确定是否存在需单独识别和确认的无形资产，避免商誉金额过大。